# 合并范围到底是怎么算的？

提问人：解语花艾 时间：2015-01-24 17:40:47
各位大神，有空的帮忙看看呗。我们现在在审的一个公司，下面有很多很多家小公司，小公司们主要是合伙企业，小公司的账都是在总部做，总部是那些小企业的执行事务合伙人，总部有他们所有的资料，可是我们带队领导在做的时候，根据总部对他们的投资比例是不是达到50%作为是否纳入合并范围的标准，让我有些费解，为什么不能纳入合并范围呢？

回答人：chenyiwei
合伙企业中的执行事务合伙人不一定能控制该合伙企业。有可能执行事务合伙人是其他方面的代理人，实质上并不控制该合伙企业。
建议你看看新修订的合并报表准则中“权力与回报的关系”的这部分内容。